【裁判字號】    99,基小,628
【裁判日期】    990416
【裁判案由】    給付公寓大廈管理費
【裁判全文】
臺灣基隆地方法院基隆簡易庭小額民事判決
原      告  台北九如公寓大廈管理委員會
法定代理人  乙○○
訴訟代理人  甲○○
被      告  丙○○
上列當事人間請求給付管理費-公寓大廈管理條例事件，本院於
民國99年4月8日言詞辯論終結，判決如下：
    主  文
被告應給付原告新臺幣肆萬玖仟參佰貳拾元，及自民國九十九年
三月十二日起至清償日止，按週年百分之五計算之利息。
訴訟費用新臺幣壹仟元由被告負擔。
本判決得假執行。
    事實及理由要領
一、原告起訴主張：被告為門牌號碼基隆市安樂區○○○街62巷
    246號1樓建物(下稱系爭建物)所有權人，係原告社區區分所
    有權人之一，依原告社區規約規定，被告應按月繳付管理費
    新臺幣（下同）1,096元。詎被告自民國95年4月起至98年12
    月止計積欠管理費49,320元，為此請求被告給付如主文第1
    項等語。而被告對於確積欠原告主張之管理費未繳固不爭執
    ，惟以被告未繳費乃因原告未善盡管理之責，對於被告反應
    意見未能迅速回應，致被告生命、財產及精神等權益屢遭損
    害等情置辯。
二、原告主張上開事實，業據提出公寓大廈管理組織報備證明、
    社區規約節本、系爭建物第二類登記謄本、積欠管理費明細
    表、存證信函等件為證，核與其所述相符，且為被告所不爭
    執，自堪信為真實。
三、按因契約互負債務者，於他方當事人未為對待給付前，得拒
    絕自己之給付，民法第264條第1項前段定有明文，而此項同
    時履行之抗辯，乃係基於雙務契約而發生，倘雙方之債務，
    非本於同一之雙務契約而發生，縱令雙方債務在事實上有密
    切之關係，或雙方之債務雖因同一之雙務契約而發生，然其
    一方之給付，與他方之給付，並非立於互為對待給付之關係
    者，均不能發生同時履行之抗辯，最高法院59年台上字第85
    0 號判例可資參照。本件原告主張被告應負給付公寓大廈管
    理費之義務，係基於該公寓大廈區分所有權人會議訂定之住
    戶規約之合同行為而發生，而被告抗辯因原告未善盡管理之
    能事，對於被告反應意見未能迅速回應，致被告受有生命、
    財產及精神上之損害，故拒絕繳納管理費云云，是項抗辯事
    由與上開管理費用並非本於同一雙務契約所發生且互為對待
    給付之關係，自無前揭民法第264條第1項前段之「同時履行
    抗辯」之適用餘地，被告上開所辯，非有理由。
四、從而，原告依兩造間建物區分所有之法律關係，請求被告給
    付如主文第1項所示之本金及遲延利息，為有理由，應予准
    許。至被告倘若因原告怠於維護、管理，而受有損害，應另
    案提起民事訴訟求償，併此敘明。
五、依民事訴訟法第436條之23、第436條第2項、第78條、第436
    條之19第1項、第436條之20規定，判決如主文。
中    華    民    國    99    年    4     月    16    日
                  基隆簡易庭法  官  徐世禎
以上正本係照原本作成。
對於本件判決如有不服，應於收受送達後20日內向本院提出上訴
書狀，上訴於本院合議庭，並按他造當事人之人數附具繕本。
當事人之上訴，非以判決違背法令為理由不得為之，上訴狀應記
載上訴理由，表明下列各款事項：
(一)原判決所違背之法令及其具體內容。
(二)依訴訟資料可認為原判決有違背法令之具體事實。
中    華    民    國    99    年    4     月    16    日
                            書記官  周素秋

司法院資訊處製作；財團法人民間司法改革基金會備份。
